---
title: "陈魏娟-2024281050965-第一次作业"
CJKmainfont: Songti SC
author: "陈魏娟"
date: "`r Sys.Date()`"
output:
  html_document:
    code_folding: show
    fig_caption: yes
    fig_width: 10
    highlight: tango
    number_sections: yes
    theme: cosmo
    toc: yes
  pdf_document:
    latex_engine: xelatex
  word_document:
    toc: yes
---
```{r setup, include = FALSE,echo = FALSE}
setwd("C:/Users/admin/Desktop/统计")
knitr::opts_chunk$set(echo = FALSE,error = FALSE, warning = FALSE, message = FALSE,
                      out.width = "100%", split = FALSE, fig.align = "center")
#load library
library(tidyverse)
library(kableExtra)
library(lubridate)
library(scales)
library(plotly)
library(patchwork)
library(ggrepel)
```

```{r}
if (!requireNamespace("wordcloud2", quietly = TRUE)) {  
  install.packages("wordcloud2")  
  library(wordcloud2)  
} else {  
  library(wordcloud2)  
}
```

# 你的主要发现

1. 发现1 白沙洲的房子供应最多。

1. 发现2 中北路附近的房屋单价最高。
  
1. 发现3 大多数房屋的朝向都向南。
    
    

# 数据介绍

本报告**链家**数据获取方式如下：
    
报告人在2023年9月12日获取了[链家武汉二手房网站](https://wh.lianjia.com/ershoufang/)数据。
    
- 链家二手房网站默认显示100页，每页30套房产，因此本数据包括3000套房产信息；
    
- 数据包括了页面可见部分的文本信息，具体字段及说明见作业说明。

 **说明：**数据仅用于教学；由于不清楚链家数据的展示规则，因此数据可能并不是武汉二手房市场的随机抽样，结论很可能有很大的偏差，甚至可能是错误的。
    
```{r}
# 载入数据和预处理
library(readxl)  
library(dplyr)  
library(ggplot2)  
library(tidyr)
C<-read.csv("C:/Users/admin/Desktop/统计/2023-09-12_cleaned.csv")

```




```{r}
C %>% 
  head(10) %>%
  kable(caption = "武汉链家二手房") %>% 
  kable_styling()
```


各变量的简短信息：
```{r}
glimpse(C)
str(C)
names(C)
summary(C)
mean(C$price_sqm)
median(C$price_sqm)
quantile(C$price_sqm)
range(C$price_sqm)
IQR(C$price_sqm)
var(C$price_sqm)
sd(C$price_sqm)
mad(C$price_sqm)
```


各变量的简短统计：
```{r}
summary(C)
install.packages("wordcloud2")
library(wordcloud2)
region_counts <- table(C$property_region)
wordcloud2(region_counts, size = 0.5, color = 'random-dark')
```

可以看到：

- 直观结论1
#白沙洲，盘龙城，四新，光谷东，王家湾的房源最多。

- 直观结论2
#总体来看武昌的房源比汉口的房源多。



# 探索性分析

## 变量1的数值描述与图形
```{r}
data<-C
data%>%
ggplot(aes(x = property_t_height, y = price_sqm))+
geom_point() +  
  geom_smooth(method = "lm", se = TRUE)
```

发现：楼层高低对房屋单价的影响

- 发现1
# 大多数房屋的总层数在20层左右。

- 发现2 
#单价均值随着总层数的增加而增加

## 变量2的数值描述与图形

```{r}
name_top10 <- C %>%
 group_by(property_name) %>%
 summarise(count = n()) %>%
 arrange(desc(count)) %>%
 head(10)
name_top10
ggplot(name_top10, aes(x = property_name, y = count)) +
 geom_bar(stat = "identity") +
 labs(title = "出现最多次数的小区名字",
      x = "小区名字",
      y = "出现次数")
```

发现：2023年小区出现次数前十的名字

- 发现1
#东立国际的房源最多。

- 发现2
#前十个小区的房源都在十个以上。

## 变量...的数值描述与图形
```{r}
data <- na.omit(C) 
data$building_area <- as.numeric(as.character(data$building_area))
threshold <- 100  
data$area_category <- ifelse(data$building_area > threshold, "大面积", "小面积")
area_counts <- table(data$area_category)
print(area_counts) 
area_ratio <- prop.table(area_counts)  
print(area_ratio) 
library(ggplot2)  
ggplot(data, aes(x = area_category)) + geom_bar(fill = "blue") + labs(title = "房屋面积分类", x = "面积类别", y = "数量")
```

发现： 房源供应中大面积的房源多还是小面积的房源多。


- 发现1 总体来看小面积的房源比大面积的房源多。

- 发现2 小面积的房源和大面积的房源数量差距不大。

## 探索问题1   
# 房屋的位置是否影响房屋的单价，靠近地铁的房屋单价高于不靠近地铁的房屋

发现：
```{r}
data <- C %>%  
  distinct(property_name, .keep_all = TRUE) %>%  
  drop_na(price_sqm, near_subway)
data$near_subway <- as.factor(data$near_subway == "近地铁")  
levels(data$near_subway) <- c("否", "是")
region_popularity <- data %>%  
  group_by(property_region) %>%  
  summarise(num_properties = n(), .groups = "drop") %>%  
  arrange(desc(num_properties)) 
print(region_popularity)   
ggplot(data, aes(x = near_subway, y = price_sqm)) +  
  geom_boxplot()  
  t_test_result <- t.test(price_sqm ~ near_subway, data = data)  
print(t_test_result)
```

- 发现1 
#  房屋的位置影响房屋的单价，靠近地铁的房屋单价高于不靠近地铁的房屋

- 发现2 
#  白沙洲近地铁的房源最多。

## 探索问题2 
# 房屋单价是否受房屋面积的影响

发现:
```{r}
ggplot(data, aes(x = building_area, y = price_sqm)) +  
  geom_point() +  
  geom_smooth(method = "lm", se = TRUE)
```

- 发现1
# 大致上来看房屋面积越大，房屋单价越高

- 发现2 
# 大多数房源房屋的面积都在100平米左右

## 探索问题3 
# 房屋单价是否受房屋精装修或毛坯的影响

发现：
```{r}
ggplot(data, aes(x = decoration, y = price_sqm)) +  
  geom_boxplot()

```
- 发现1 
# 目前的房源中，精装房的数量最多

- 发现2
# 房屋单价受是否精装的影响，精装房的房屋单价均值相对而言最高。

---

# 发现总结

用1-3段话总结你的发现。
近几年武汉的房源供应情况以白沙洲，盘龙城等较为偏远的地方居多，市中心房源供应的情况较少，由此可见市区土地有限，人口在逐渐往郊区外扩。
房屋的单价与房屋所在的地段，附近是否有地铁，房屋是否为精装修，房屋的层高以及房屋的面积均相关。一般在其他条件相同的情况下地段越中心，附近有地铁，房屋为精装修，楼高偏高，面积大的房屋单价越高。
虽然房屋的单价受房屋面积的影响，面积打的房屋相对单价越高，但是小面积和大面积的市场供需来看，小面积房屋似乎更多。


